【裁判字號】    89,交易,247
【裁判日期】    891031
【裁判案由】    公共危險
【裁判全文】
臺灣嘉義地方法院刑事判決                        八十九年度交易字第二四七號
    公  訴  人  臺灣嘉義地方法院檢察署檢察官
    被      告  甲○○
右列被告因公共危險案件，經檢察官提起公訴（八十九年度偵字第四九一九號），本
院判決如左：
    主  文
甲○○服用酒類，不能安全駕駛動力交通工具而駕駛，處拘役伍拾日，如易科罰金以
參佰元折算壹日。
    事  實
一、甲○○明知於服用酒類物品後，不能為安全駕駛時，不得駕駛動力交通工具，竟
    於民國八十九年八月十四日凌晨某時，在雲林縣北港鎮○○○○路邊攤服用酒類
    物品後不能為安全駕駛之際，竟仍駕駛車牌號碼ＡＨ七二五０號之自小客車，自
    上開路邊攤行駛至國道一號高速公路水上交流道，因不勝酒力而停車在該交流道
    匝道處睡覺，嗣於八十九年八月十四日凌晨六時十八分許，經巡邏警員發覺，當
    場測得甲○○之呼氣中酒精濃度為０‧六０ＭＧ／Ｌ而查獲上情。
二、案經國道公路警察局第四警察隊報請臺灣嘉義地方法院檢察署檢察官偵查起訴。
    理  由
一、訊據被告甲○○固坦承其有於飲酒後駕車，並停車於嘉義縣水上交流道匝道處睡
    覺等情，然矢口否認有何公共危險犯行，辯稱：其並非因不勝酒力僅係開車疲倦
    才停車睡覺，又其當時在睡夢中被警員喚醒，意識尚未清楚，不知道警員當場是
    否有對其作呼氣中酒精濃度之測試云云，惟查：（一）證人即當場查獲被告之警
    員乙○○到庭結證稱：「當日我在巡邏，在嘉義水上交流道匝道停車睡覺，該處
    依規定是不能停車，我即敲他的車門，他開門下車時，他酒氣很重，而我們巡邏
    車上有酒精測試器，我們即當場對被告測試，測出的結果是超過每公升０點五五
    毫克。」，而經本院提示警卷中所附之酒精測試單予證人乙○○，證人乙○○亦
    證稱該測試單即係當日對被告所測得酒精濃度之結果無訛（本院八十九年十月二
    十日審判筆錄參見），而證人乙○○與被告素昧平生等情，為被告所是認，是證
    人乙○○身為執法之警察人員，既與被告素昧平生，當無甘冒刑法上偽證罪之刑
    責，而故意設詞誣陷被告之理，是其上開證言應屬可採，故被告當時經測得其呼
    氣中酒精濃度業已高達０點六０ＭＧ／Ｌ，有酒精測試單附於警卷可參，而按刑
    法第一百八十五條之三因服用酒類不能安全駕駛動力交通工具而駕駛罪係抽象危
    險犯，不以發生具體危險為必要，參考德國，美國之認定標準，對於酒精濃度呼
    氣已達每公升零點五五毫克（Ｏ. ５５ＭＧ／Ｌ），肇事率為一般正常人之十倍
    ，認已達不能安全駕駛之標準；（二）又參以被告於本院審理時供稱：「我知道
    匝道不能停車。而當時是晚上，我只是開車有點累，所以停在那邊睡覺，我不知
    道那是什麼地方。」等語，按被告如僅單純覺得疲倦，而未因酒精影響其意識，
    何以竟違反規定停車於危險性相當高之高速公路交流道之匝道上，且稱其不知道
    其所停車之處所為何地方？是被告酒後駕車時，顯已受酒類影響而無法安全駕駛
    ，被告上開所辯均為事後卸責之詞，不足採信，事證明確，被告服用酒類，不能
    安全駕駛動力交通工具之犯行堪以認定。
二、核被告服用酒類，不能安全駕駛動力交通工具之行為，係犯刑法第一百八十五條
    之三之公共危險罪。爰審酌被告並無前科，素行良好，酒後駕車造成自己及他人
    生命、身體、財產之危險，本件幸未釀災及被告犯後態度等一切情狀，量處如主
    文所示之刑，並諭知易科罰金之折算標準，以示懲儆。
據上論斷，應依刑事訴訟法第二百九十九條第一項前段，刑法第一百八十五條之三、
第四十一條，罰金罰鍰提高標準條例第二條，判決如主文。
本案經檢察官吳基華到庭執行職務
中    華    民    國      八十九      年      十      月      三十一    日
                                      臺灣嘉義地方法院刑事第一庭
                                          法  官  劉  瓊  雯
右正本證明與原本無異。
如不服本判決，應於判決送達後十日內向本院提出上訴狀( 應附繕本 )。
中    華    民    國      八十九      年      十一    月          一    日
                                          書記官  陳  冠  學
附錄本案論罪科刑法條：
刑法第一百八十五條之三
服用毒品、麻醉藥品、酒類或其他相類之物，不能安全駕駛動力交通工具而駕駛者，
處一年以下有期徒刑、拘役或三萬元以下罰金。


司法院資訊處製作；財團法人民間司法改革基金會備份。
